# INGENIERO DE SISTEMAS ESPECIALISTA EN INSTRUMENTACIÓN Y CONTROL INDUSTRIAL





Dirección Calle 3 N° 12-65 AP 202 Paratebueno-Cundinamarca Teléfono 3102030435-3142753023 E-mail ingenierojaviermurcia@gmail.com

#### **QUIEN SOY**

Soy Ingeniero de sistemas especialista en Instrumentación y Control Industrial, con alta experiencia en desarrollo de software, aplicaciones web y escritorio backend bajo Java y frontend en Oracle Jet, angular, también tengo experiencia en desarrollo de aplicaciones en plataforma Android, bases de datos PostgreSQL, Oracle.JEE (JSF,GLASSFISH, PRIMEFACES), Angular (FRONTEND), manejo herramientas de versión de código GITHUB, Spring boot con API REST(BACKEND). Servicios SOAP JAX-WS, AWS (AMAZON WEB SERVICES) con EC2.

Mi producto hecho con java 1.8 y javafx, postgresql y Android:

https://articulo.mercadolibre.com. co/MCO-558261363-facturacioninventarios-app-android-pedidos-JM?quantity=1#position=14&type= item&tracking\_id=c3fc9a7d-e138-45861b784

#### REFERENCIAS

## Javier Eduardo Martínez Baquero

Ing. de Electrónico
Especialista Instrumentación Electrónica
Msc. Tecnología Educativa y Medios
Innovadores para la Educación
Teléfono 3208033460
E-mail jmartinez@unillanos.edu.co

### **EXPERIENCIA PROFESIONAL**

De 2005-2007 (Bogotá DC)

De 2013-2014 (Villavicencio-Meta)

De 2016-2020 (Sanjosé-Guaviare)

> De 2002-2007 (Cumaral-Meta)

AWA(ADVANCED WEBAPPLICATIONS)

Desarrollador

**CODALTEC**Desarrollador

**CENTRO MÉDICO GUAVIARE** 

Desarrollador

INSTITUTO AGRICOLA GUACAVÍA

Desarrollador

**ESTUDIOS** 

2003 Villavicencio-Meta

2019 Villavicencio-Meta Ingeniero de Sistemas Universidad Antonio Nariño

Especialista Instrumentación y Control Industrial Universidad de los Llanos



ING JAVIER AUGUSTO MURCIA BELTRAN
ESPECIALISTA EN INSTRUMENTACIÓN Y CONTROL INSDUSTRIAL